臺灣臺中地方法院刑事判決　　　　　 100年度訴字第1224號
公　訴　人　臺灣臺中地方法院檢察署檢察官
被　　　告　莊正宇
指定辯護人　本院公設辯護人蔡育萍
上列被告因毒品危害防制條例案件，檢察官提起公訴（100年度
毒偵字第783號）後，聲請改依協商程序而為判決，本院裁定進
行認罪協商程序，判決如下：
    主    文
莊正宇施用第一級毒品，累犯，處有期徒刑壹年，扣案之海洛因
貳包（毛重共約肆點玖玖公克）、摻有海洛因之香菸貳支，均沒
收銷燬。又施用第二級毒品，累犯，處有期徒刑柒月，扣案之吸
食器壹組沒收。應執行有期徒刑壹年伍月，扣案之海洛因貳包（
毛重共約肆點玖玖公克）、摻有海洛因之香菸貳支，均沒收銷燬
，扣案之吸食器壹組沒收。
    犯罪事實及理由
一、犯罪事實及證據，除加列「被告莊正宇於本院之自白」為證
    據外，均引用起訴書之記載（如附件）。
二、本件經檢察官與被告於審判外達成協商之合意且被告已認罪
    ，其合意內容為：被告願受科刑範圍為施用第一級毒品部分
    有期徒刑1年，施用第二級毒品部分有期徒刑7月，應執行有
    期徒刑1年5月，扣案之海洛因2包、摻有海洛因之香菸2支，
    均沒收銷燬，扣案之吸食器1組沒收之宣告。經查，上開協
    商合意並無刑事訴訟法第455條之4第1項所列情形之一，檢
    察官聲請改依協商程序而為判決，本院爰不經言詞辯論，於
    協商合意範圍內為協商判決，合予敘明。
三、依刑事訴訟法第455條之4第2項、第455條之8、第454條，毒
    品危害防制條例第10條第1項、第2項、第18第1項前段，刑
    法第11條、第47條第1項、第38條第1項第2款、第51條第5款
    ，判決如主文。
四、本判決除有刑事訴訟法第455條之4第1項第1款、第2款、第4
    款、第6款、第7款所定情形之一，或違反同條第2項規定者
    外，不得上訴。
五、如不服本判決，應於收受送達後10日內向本院提出上訴書狀
    （應敘述具體理由並附繕本）。上訴書狀如未敘述理由，應
    於上訴期間屆滿後20日內補提理由書於本院。
中    華    民    國   100    年    5     月    20    日
                        刑事第十三庭  法  官  戴嘉慧
以上正本證明與原本無異。
                                      書記官  劉晴芬
中    華    民    國   100    年    5     月    20    日
【附錄論罪科刑法條】
毒品危害防制條例第10條
施用第一級毒品者，處6月以上5年以下有期徒刑。
施用第二級毒品者，處3年以下有期徒刑。
【附件】
臺灣臺中地方法院檢察署檢察官起訴書                  仕股
                                    100年度毒偵字第783號
    被      告  莊正宇  男  34歲（民國○○年○月○○日生）
                        住臺中市○○區○○里○○鄰○○○路
                          336巷20號（另案在押）
                        國民身分證統一編號：Ｚ000000000號
上列被告因違反毒品危害防制條例案件，業經偵查終結，認應提
起公訴，茲將犯罪事實及證據並所犯法條分敘如下：
        犯罪事實
一、莊正宇前因違反毒品危害防制條例案件，經臺灣臺中地方法
    院分別判處有期徒刑7年、1年及10月確定，並合併定應執行
    刑為有期徒刑8年6月，於民國96年7月16日假釋付保護管束
    期滿執行完畢。又曾因施用毒品案件，經施以強制戒治後，
    於98年5月15日執行完畢釋放，並由本署檢察官於同年6月7
    日，以98年度戒毒偵字第123號為不起訴處分確定。詎仍不
    知悔改，復基於施用第一級毒品海洛因（下稱海洛因）之犯
    意，於100年2月18日上午6時許，在彰化縣彰化市○○路○段
    539巷10至16號「蔚藍汽車旅館」216號房內，以將海洛因摻
    入香菸內，點燃吸食其煙霧之方式，施用海洛因1次；另基
    於施用第二級毒品甲基安非他命（下稱甲基安非他命）之犯
    意，於同日上午6時30分許，在上開處所，以將甲基安非他
    命置於玻璃球內點火燒烤，待產生煙霧後再吸入體內之方式
    ，施用甲基安非他命1次。嗣於同日上午7時48分許，經警持
    搜索票前往上址執行搜索，並扣得莊正宇所持有之海洛因2
    包（毛重共約4.99公克）、摻有海洛因之香菸2支及吸食器
    1組等物，經將其帶回警局調查並採尿送驗，結果呈嗎啡及
    甲基安非他命陽性反應，而查獲上情。
二、案經臺中市政府警察局第二分局報告偵辦。
        證據並所犯法條
一、證據清單：
   ┌───┬─────────┬───────────┐
   │編  號│證   據   名   稱 │ 待    證    事    實 │
   ├───┼─────────┼───────────┤
   │  一  │被告莊正宇於警詢時│坦承於上揭時、地，分別│
   │      │及偵查中之自白    │施用海洛因及甲基安非他│
   │      │                  │命各1次，並持有扣案之 │
   │      │                  │海洛因2包、摻有海洛因 │
   │      │                  │之香菸2支及吸食器1組等│
   │      │                  │事實。                │
   ├───┼─────────┼───────────┤
   │  二  │臺中市政府警察局第│檢體編號B-02-19-01尿液│
   │      │二分局委託鑑驗尿液│檢驗結果呈嗎啡及甲基安│
   │      │代號與真實姓名對照│非他命陽性反應之事實。│
   │      │表、中山醫學大學附│                      │
   │      │設醫院檢驗科藥物檢│                      │
   │      │測中心出具之尿液檢│                      │
   │      │驗報告            │                      │
   ├───┼─────────┼───────────┤
   │  三  │海洛因2包（毛重共 │被告持有第一級毒品及供│
   │      │約4.99公克）、摻有│施用毒品所用之器具，為│
   │      │海洛因之香菸2支及 │警搜索查獲之事實。    │
   │      │吸食器1組         │                      │
   ├───┼─────────┼───────────┤
   │  四  │本署刑案資料查註紀│被告於強制戒治執行完畢│
   │      │錄表、全國施用毒品│釋放後，5年內再犯施用 │
   │      │案件紀錄表        │第一、二級毒品罪。    │
   └───┴─────────┴───────────┘
二、核被告莊正宇所為，係犯毒品危害防制條例第10條第1項之
    施用第一級毒品及同條第2項之施用第二級毒品罪嫌。被告
    持有海洛因之低度行為，應為施用之高度行為所吸收，不另
    論罪。又被告所犯上開2罪間，犯意各別，罪名有異，請予
    分論併罰。另被告有犯罪事實欄所載之論罪科刑執行情形，
    有本署刑案資料查註紀錄表附卷可參。其於有期徒刑執行完
    畢後，5年內故意再犯本件有期徒刑以上之罪，為累犯，請
    依刑法第47條第1項之規定，加重其刑。至扣案之海洛因2包
    （毛重共約4.99公克）、摻有海洛因之香菸2支，請依毒品
    危害防制條例第18條第1項前段之規定，併予宣告沒收銷燬
    之；吸食器1個，係被告所有且為供犯罪所用之物，業據被
    告供承在卷，亦請依刑法第38條第1項第2款、第3項之規定
    ，併為沒收之宣告。
三、依毒品危害防制條例第23條第2項、刑事訴訟法第251條第1
    項提起公訴。
    此  致
臺灣臺中地方法院
中    華    民    國   100    年    3     月    17    日
                              檢察官 陳 忠 榮
本件正本證明與原本無異
中    華    民    國   100    年    4     月    13    日
                              書記官 賴 光 瑩